<!DOCTYPE html PUBLIC "-//W3C//DTD XHTML 1.0 Transitional//EN" "http://www.w3.org/TR/xhtml1/DTD/xhtml1-transitional.dtd">
<html xmlns="http://www.w3.org/1999/xhtml">
<head>
	<meta http-equiv="Content-Type" content="text/html; charset=iso-8859-1" />
	<title>Ymmärrä suomea</title>
	<style type="text/css" media="all">@import "css/styles.css";</style>
	<script type="text/javascript" src="swfobject.js"></script>
</head>
<body class="font-medium">
	<div id="main-wrapper">
		<div id="topbar"></div>
		<div id="main-menu">
			<table cellspacing="0" cellpadding="0" border="0" class="add-links"><tr>
				<td class="item"><img class="raquo" src="i/raquo.gif" alt="" height="7" width="4" /><a href="/ymmarra/index.php?moduli=sanakirja">Sanakirja</a></td>
				<td class="item"><img class="raquo" src="i/raquo.gif" alt="" height="7" width="4" /><a href="/ymmarra/index.php?moduli=verbit">Verbiluettelo</a></td>
				<td class="item"><img class="raquo" src="i/raquo.gif" alt="" height="7" width="4" /><a href="/ymmarra/index.php?moduli=kielioppi">Kielioppi</a></td>
			</tr></table>
			<table cellspacing="0" cellpadding="0" border="0"><tr>
				<td class="item"><img class="raquo" src="i/raquo.gif" alt="" height="7" width="4" /><a href="/ymmarra/index.php">Etusivu</a></td>
				<td class="item"><img class="raquo" src="i/raquo.gif" alt="" height="7" width="4" /><a href="/ymmarra/index.php?moduli=tekstit">Lukutekstit</a></td>
			</tr></table>
		</div>
		<div id="content">
			<table cellspacing="0" cellpadding="0" border="0" id="content-wrapper"><tr>
				<td>
					<div id="left-menu">
												<div class="header-verb"><span>Verbit</span></div>
						<div class="menu">
								<div class="init"><a href="/ymmarra/index.php?moduli=verbit&kirjain=a">A</a></div>
								<div class="init"><a href="/ymmarra/index.php?moduli=verbit&kirjain=e">E</a></div>
								<div class="init"><a href="/ymmarra/index.php?moduli=verbit&kirjain=h">H</a></div>
								<div class="init"><a href="/ymmarra/index.php?moduli=verbit&kirjain=i">I</a></div>
								<div class="init"><a href="/ymmarra/index.php?moduli=verbit&kirjain=j">J</a></div>
								<div class="init"><a href="/ymmarra/index.php?moduli=verbit&kirjain=k">K</a></div>
								<div class="init"><a href="/ymmarra/index.php?moduli=verbit&kirjain=l">L</a></div>
								<div class="init"><a href="/ymmarra/index.php?moduli=verbit&kirjain=m">M</a></div>
								<div class="init"><a href="/ymmarra/index.php?moduli=verbit&kirjain=n">N</a></div>
								<div class="init"><a href="/ymmarra/index.php?moduli=verbit&kirjain=o">O</a></div>
								<div class="init"><a href="/ymmarra/index.php?moduli=verbit&kirjain=p">P</a></div>
								<div class="init"><a href="/ymmarra/index.php?moduli=verbit&kirjain=r">R</a></div>
								<div class="init"><a href="/ymmarra/index.php?moduli=verbit&kirjain=s">S</a></div>
								<div class="init"><a href="/ymmarra/index.php?moduli=verbit&kirjain=t">T</a></div>
								<div class="init"><a href="/ymmarra/index.php?moduli=verbit&kirjain=u">U</a></div>
								<div class="init"><a href="/ymmarra/index.php?moduli=verbit&kirjain=v">V</a></div>
								<div class="init"><a href="/ymmarra/index.php?moduli=verbit&kirjain=y">Y</a></div>
								<div class="init"><a href="/ymmarra/index.php?moduli=verbit&kirjain=Ä">Ä</a></div>
						</div>					</div>
				</td>
				<td>
					<div id="main-content">
						<div id="path">
							<a href=".">Etusivu</a> &gt; <a href="/ymmarra/index.php?moduli=verbit&kirjain=L">L</a>						</div>
													<h1>LOUKATA</h1>
						<table cellspacing="0" cellpadding="0" border="0">
							<tr>
								<td colspan="2" style="padding-bottom:10px;"><strong>Aktiivin indikatiivi</strong></td>
							</tr>
							<tr>
								<td><pre>PREESENS                   
minä     loukkaan          
sinä     loukkaat          
hän      loukkaa           
me       loukkaamme        
te       loukkaatte        
he       loukkaavat        

PASSIIVI
         loukataan         

IMPERFEKTI                 
         loukkasin         
         loukkasit         
         loukkasi          
         loukkasimme       
         loukkasitte       
         loukkasivat       

PASSIIVI
         loukattiin        

PERFEKTI
olen     loukannut         
olet     loukannut         
on       loukannut         
olemme   loukanneet        
olette   loukanneet        
ovat     loukanneet        

PASSIIVI
on       loukattu          

PLUSKVAMPERFEKTI
olin     loukannut         
olit     loukannut         
oli      loukannut         
olimme   loukanneet        
olitte   loukanneet        
olivat   loukanneet        

PASSIIVI
oli      loukattu          
</pre></td>
								<td>&nbsp;&nbsp;&nbsp;</td>
								<td><pre>  KIELTOMUOTO
  en        loukkaa
  et        loukkaa
  ei        loukkaa
  emme      loukkaa
  ette      loukkaa
  eivät     loukkaa


  ei        loukata

   
  en        loukannut
  et        loukannut
  ei        loukannut
  emme      loukanneet
  ette      loukanneet
  eivät     loukanneet


  ei        loukattu 


  en    ole loukannut
  et    ole loukannut
  ei    ole loukannut
  emme  ole loukanneet
  ette  ole loukanneet
  eivät ole loukanneet


  ei    ole loukattu 


  en    ollut  loukannut
  et    ollut  loukannut
  ei    ollut  loukannut
  emme  olleet loukanneet
  ette  olleet loukanneet
  eivät olleet loukanneet


  ei    ollut  loukattu
</pre></td>
							</tr>
						</table>
						<table cellspacing="0" cellpadding="0" border="0">
							<tr>
								<td colspan="2" style="padding-bottom:10px;"><strong>Aktiivin konditionaali</strong></td>
							</tr>
							<tr>
								<td><pre>PREESENS
minä     loukkaisin        
sinä     loukkaisit        
hän      loukkaisi         
me       loukkaisimme      
te       loukkaisitte      
he       loukkaisivat      

PASSIIVI
         loukattaisiin     

PERFEKTI
olisin   loukannut         
olisit   loukannut         
olisi    loukannut         
olisimme loukanneet        
olisitte loukanneet        
olisivat loukanneet        

PASSIIVI
olisi    loukattu          
</pre></td>
								<td>&nbsp;&nbsp;&nbsp;</td>
								<td><pre> 
  en          loukkaisi
  et          loukkaisi
  ei          loukkaisi
  emme        loukkaisi
  ette        loukkaisi
  eivät       loukkaisi


  ei          loukattaisi 


  en    olisi  loukannut
  et    olisi  loukannut
  ei    olisi  loukannut
  emme  olisi  loukanneet
  ette  olisi  loukanneet
  eivät olisi  loukanneet 


  ei    olisi  loukattu
</pre></td>
							</tr>
						</table>
						<table cellspacing="0" cellpadding="0" border="0">
							<tr>
								<td colspan="2" style="padding-bottom:10px;"><strong>Aktiivin potentiaali</strong></td>
							</tr>
							<tr>
								<td><pre>PREESENS
minä     loukannen         
sinä     loukannet         
hän      loukannee         
me       loukannemme       
te       loukannette       
he       loukannevat       

PASSIIVI
         loukattaneen      

PERFEKTI
lienen   loukannut         
lienet   loukannut         
lienee   loukannut         
lienemme loukanneet        
lienette loukanneet        
lienevät loukanneet        

PASSIIVI
lienee   loukattu          
</pre></td>
								<td>&nbsp;&nbsp;&nbsp;</td>
								<td><pre> 
  en        loukanne
  et        loukanne
  ei        loukanne
  emme      loukanne
  ette      loukanne
  eivät     loukanne


  ei        loukattane 


  en    liene  loukannut
  et    liene  loukannut
  ei    liene  loukannut
  emme  liene  loukanneet
  ette  liene  loukanneet
  eivät liene  loukanneet


  ei    liene  loukattu
</pre></td>
							</tr>
						</table>
						<table cellspacing="0" cellpadding="0" border="0">
							<tr>
								<td colspan="2" style="padding-bottom:10px;"><strong>Aktiivin imperatiivi</strong></td>
							</tr>
							<tr>
								<td><pre>PREESENS

(sinä)   loukkaa           
(hän)    loukatkoon        
(me)     loukatkaamme      
(te)     loukatkaa         
(he)     loukatkoot        

PASSIIVI
         loukattakoon      

PERFEKTI

ole      loukannut         
olkoon   loukannut         
olkaamme loukanneet        
olkaa    loukanneet        
olkoot   loukanneet        

PASSIIVI

olkoon   loukattu          
</pre></td>
								<td>&nbsp;&nbsp;&nbsp;</td>
								<td><pre> 

  älä       loukkaa
  älköön    loukatko
  älkäämme  loukatko
  älkää     loukatko
  älkööt    loukatko


  älköön    loukattako 



  älä      ole  loukannut
  älköön   olko loukannut
  älkäämme olko loukanneet
  älkää    olko loukanneet
  älkööt   olko loukanneet



  älköön   olko loukattu
</pre></td>
							</tr>
						</table>
						<table cellspacing="0" cellpadding="0" border="0">
							<tr>
								<td colspan="2" style="padding-bottom:10px;"><strong>Verbin nominaalimuodot</strong></td>
							</tr>
							<tr>
								<td><pre>I INFINITIIVI              

Lyhyempi muoto:            
         loukata           

Pitempi muoto:             
         loukatakseni      
         loukataksesi
         loukatakseen
         loukataksemme
         loukataksenne
         loukatakseen

III  INFINITIIVI           

inessiivi    loukkaamassa  
elatiivi     loukkaamasta  
illatiivi    loukkaamaan   
adessiivi    loukkaamalla
abessiivi    loukkaamatta  
instruktiivi loukkaaman    
                           
Passiivi
instruktiivi loukattaman   
                           
                           
</pre></td>
								<td>&nbsp;&nbsp;&nbsp;</td>
								<td><pre>  II INFINITIIVI

  inessiivi     loukatessa
  instruktiivi  loukaten

  Passiivi
  inessiivi     loukattaessa 






  IV INFINITIIVI

  nominatiivi   loukkaaminen
  partitiivi    loukkaamista
     

  I PARTISIIPPI
  aktiivi       loukkaava
  passiivi      loukattava 

  II PARTISIIPPI
  aktiivi       loukannut
  passiivi      loukattu
</pre></td>
							</tr>
						</table>

					</div>
				</td>
			</tr></table>		</div>
		<div id="footer"><a href="http://www.oph.fi/"><img src="i/oph_logo_ymmarrasuomea.gif" width="157" height="35" alt="OPH" /></a></div>
	</div>
</body>
</html>
